臺灣高等法院高雄分院刑事判決　　　　100年度上易字第345號
上　訴　人
即　被　告　劉慶森
上列上訴人因被告恐嚇案件，不服臺灣高雄地方法院99年度易緝
字第113 號中華民國100 年2 月15日第一審判決（起訴案號：臺
灣高雄地方法院檢察署99年度偵字第11013 號），提起上訴，本
院判決如下：
     主  文
上訴駁回。
     理  由
一、按不服地方法院之第一審判決而上訴者，須提出上訴書狀，
    並應敘述具體理由，上訴書狀未敘述上訴理由者，應於上訴
    期間屆滿後20日內補提理由書於原審法院。逾期未補提者，
    原審法院應定期間先命補正。但上訴書狀已敘述理由，惟所
    敘述者非屬具體理由，則屬不符上訴之法定程式，由第二審
    法院以其上訴不合法律上程式，判決駁回，不生定期命補正
    之問題，刑事訴訟法第350 條第1 項、第361 條、第362 條
    、第367 條定有明文。
二、按上開所稱具體理由，係指須就不服之判決為具體之指摘而
    言，如僅泛稱原判決認事用法不當或採證違法、判決不公等
    ，均非具體理由（法院辦理刑事訴訟案件應行注意事項第16
    2 點參照）；復按「所謂具體理由，必係依據卷內既有訴訟
    資料或提出新事證，指摘或表明第一審判決有何採證認事、
    用法或量刑等足以影響判決本旨之不當或違法，而構成應予
    撤銷之具體事由，始克當之（例如：依憑證據法則具體指出
    所採證據何以不具證據能力，或依憑卷證資料，明確指出所
    為證據證明力之判斷如何違背經驗、論理法則）；倘僅泛言
    原判決認定事實錯誤、違背法令、量刑失之過重或輕縱，而
    未依上揭意旨指出具體事由，或形式上雖已指出具體事由，
    然該事由縱使屬實，亦不足以認為原判決有何不當或違法者
    （例如：對不具有調查必要性之證據，法院未依聲請調查亦
    未說明理由，或援用證據不當，但除去該證據仍應為同一事
    實之認定），皆難謂係具體理由，俾與第二審上訴制度旨在
    請求第二審法院撤銷、變更第一審不當或違法之判決，以實
    現個案救濟之立法目的相契合，並節制濫行上訴」（最高法
    院97年度台上字第892 號判決意旨參照）。又所謂「具體理
    由」，須依據卷內既有訴訟資料或提出新事實、新證據為具
    體指摘，指出原判決有不當或違法之處。且所敘述第一審判
    決之不當或違法必須實際上存在，倘若其所指摘之理由，與
    原判決或卷內之訴訟資料不相適合，或所稱原判決之不當或
    違法，根本不存在，即不符合具體理由之形式要件（最高法
    院76年台上字第5771號判例、71年度第3 次刑事庭會議決議
    參照）。是如上訴理由書狀並未依據卷內訴訟資料，具體指
    摘原判決認事用法有何違法或不當之情形，即屬上訴未敘述
    具體理由。
三、本件上訴人即被告劉慶森（下稱被告）經原審論以恐嚇危害
    安全罪4 罪，各判處有期徒刑3 月，定應執行刑為有期徒刑
    8 月，如易科罰金，以新台幣1 千元折算1 日後，於民國10
    0 年3 月4 日具狀提起上訴，其聲明上訴狀記載：「原判決
    未說明原判決附表之簡訊之通訊監察是否合法? 有無證據能
    力? 被告雖同意所有證據具有證據能力，但原判決仍應審酌
    該等證據作成時之情況，認為適當者，始可例外採為證據，
    原判決就該等證據作成時之情況，是否適當，未加審酌，即
    有違證據法則；又被告與告訴人均居住桃園，故本案管轄法
    院應為臺灣桃園地方法院，原審法院自不得為判決」云云。
    經查：
（一）本案簡訊為被告自行傳送與告訴人施巧蓮，為被告所是認
      （見原審99年度易緝字第113 號卷第149 頁），嗣經告訴
      人提出告訴，有告訴人警詢筆錄可證，故並非國家施以通
      訊監察所取得，自無通訊監察法之適用。
（二）被告對本案所引用之證據（含原判決所引用之簡訊）之證
      據能力均不爭執，業據被告於原審準備程序時陳述在卷（
      見原審99年度易緝字第113 號卷第113 頁），原判決亦已
      審酌該等證據作成之情況，認為適當（見原判決第2 頁）
      ，且原審於審判期日，依各該證據不同之性質，以提示或
      告以要旨等法定調查方法逐一調查，並使被告表示意見（
      見原審100 年1 月18日、100 年2 月1 日審判筆錄，99年
      度易緝字第113 號卷第124-132 頁、142-157 頁），原審
      亦查無法定證據取得禁止或證據使用禁止之情形，故認所
      引用各項證據資料，均具證據之適格，從而，原審就本案
      證據作成時之情況是否適當，均有加以審酌，被告此部分
      所指，顯有誤會。
（三）又按案件由犯罪地或被告之住所、居所或所在地之法院管
      轄，刑事訴訟法第5 條第1 項定有明文。查告訴人之住所
      （即戶籍地）係設於高雄市，有告訴人警詢筆錄可證（見
      警卷第1 頁），而本件被告恐嚇告訴人所發送之加害告訴
      人生命、身體之簡訊，既由居住於高雄市區之告訴人收受
      ，則高雄市亦為本案之犯罪地無訛，因而，臺灣高雄地方
      法院即對本案有管轄權，堪以認定。
綜上所述，原判決及其所有進行程序均無何不當、違法之處，足
認被告上訴意旨所指原判決上揭不當或違法，根本不存在。
四、從而，本件被告所具上訴書狀並未依據卷內既有訴訟資料或
    提出新事實、新證據指出原判決有何不當或違法而為具體指
    摘，顯未敘述具體理由，有聲明上訴狀在卷可按。按之上開
    規定，上訴人之上訴顯屬違背法律上之程式，應由本院依刑
    事訴訟法第367 條前段、第372 條規定，不經言詞辯論逕行
    判決如主文。
中    華    民    國    100   年    4     月    14    日
                  刑事第十一庭  審判長法  官  翁慶珍
                                      法  官  孫啟強
                                      法  官  石家禎
以上正本證明與原本無異。
不得上訴。
中    華    民    國   100    年    4     月    14    日
                                      書記官  黃月瞳